臺灣臺中地方法院刑事判決　　　　　　 100年度訴字第1622號
公　訴　人　臺灣臺中地方法院檢察署檢察官
被　　　告　廖莉玲
上列被告因毒品危害防制條例案件，經檢察官提起公訴（ 100年
度毒偵字第1036號），被告於準備程序中就被訴事實為有罪之陳
述，受命法官於聽取當事人之意見後，本院合議庭裁定改以簡式
審判程序審理，判決如下：
    主    文
廖莉玲施用第一級毒品，累犯，處有期徒刑拾月。
    犯罪事實及理由
一、犯罪事實：廖莉玲前於民國91年間，因施用毒品案件，經臺
    灣南投地方法院裁定送觀察、勒戒後，認無繼續施用毒品傾
    向，於 91年7月17日觀察、勒戒執行完畢釋放；92年間，因
    施用毒品案件，經臺灣南投地方法院裁定送觀察、勒戒後，
    認無繼續施用毒品傾向，於 92年7月10日觀察、勒戒執行完
    畢釋放。復於95年間，因施用第一、二級毒品案件，經臺灣
    南投地方法院於96年4月12日，以95年度訴字第903號刑事判
    決，分別判處有期徒刑8月、4月確定；於95年間，因竊盜案
    件，經臺灣南投地方法院於 96年4月26日，以95年度易字第
    501號刑事判決，分別判處有期徒刑4月、4月、4月確定；同
    年間，因竊盜案件，經臺灣南投地方法院於 96年5月21日，
    以 95年度易字第594號刑事判決，分別判處有期徒刑4月、4
    月確定，嗣經臺灣南投地方法院，以 96年度聲減字第409號
    刑事裁定，就上開有期徒刑分別減為有期徒刑 4月、2月、2
    月、2月、2月、2月、2月確定；96年間，因持有第一級毒品
    及施用第二級毒品案件，經本院於 96年8月20日，以96年度
    易字第3345號刑事判決，分別判處有期徒刑2月、6月確定；
    同年間，因偽造文書案件，經本院於 96年8月13日，以96年
    度 中簡字第2272號刑事判決，判處有期徒刑2月確定，嗣經
    本院以96年度聲字第3903號刑事裁定，就上開10個有期徒刑
    ，定其應執行之刑為有期徒刑1年7月確定。廖莉玲復於96年
    間，因詐欺案件，經本院於 96年8月13日，以96年度中簡字
    第 2279號刑事判決，判處有期徒刑4月確定；同年間，因施
    用第一級毒品案件，經本院於 96年7月16日，以96年度訴字
    第1932號刑事判決，判處有期徒刑10月確定，嗣經本院以96
    年度聲字第3904號刑事裁定，就上開 2個有期徒刑，定其應
    執行之刑為有期徒刑 1年確定。廖莉玲入監執行上開有期徒
    刑1年7月、1年，於98年2月25日假釋出監，刑期至98年10月
    14日縮刑期滿，以已執行完畢論。詎廖莉玲猶不知悛悔警惕
    ，復基於施用第一級毒品海洛因之犯意，於100年1月18日下
    午 3時許，在南投縣草屯鎮某加油站廁所內，以將第一級毒
    品海洛因混合液體後，以注射針筒注射之方式，施用第一級
    毒品海洛因1次。嗣經警方於100年1月20日下午4時許，在臺
    中市○里區○○路○段146號前，以廖莉玲行跡可疑進行盤查
    ，發現廖莉玲有施用毒品之刑事前案紀錄，經取得廖莉玲同
    意後，採集其尿液送往詮昕科技股份有限公司，以酵素免疫
    分析法及氣相層析質譜儀鑑驗結果，呈第一級毒品海洛因於
    人體代謝後之嗎啡陽性反應，因而查悉上情。
二、本案證據：
（一）被告廖莉玲於檢察官偵查、本院行準備程序及審理時之自
      白。
（二）臺中市政府警察局霧峰分局毒品尿液真實姓名對照表、尿
      液採證同意書、詮昕科技股份有限公司濫用藥物尿液檢驗
      報告（尿液檢驗結果呈嗎啡陽性反應）。
（三）臺灣高等法院被告前案紀錄表（證明被告係觀察、勒戒執
      行完畢釋放後，5 年內再犯毒品危害防制條例第10條之罪
      ）。
三、論罪科刑：
（一）核被告廖莉玲所為，係犯毒品危害防制條例第 10條第1項
      之施用第一級毒品海洛因罪。
（二）被告廖莉玲有上開刑事前案紀錄，其入監執行上開有期徒
      刑1年7月、1年，於98年2月25日假釋出監，刑期至98年10
      月14日縮刑期滿，以已執行完畢論等情，有臺灣高等法院
      被告前案紀錄表在卷可稽，被告前受有期徒刑執行完畢，
      5 年以內故意再犯本件有期徒刑以上之罪，為累犯，依刑
      法第47條第1項規定加重其刑。
（三）爰審酌被告廖莉玲已有竊盜、毒品危害防制條例等多項刑
      事前案紀錄等情，有臺灣高等法院被告前案紀錄表在卷可
      稽，堪認其品行不佳，並斟酌被告再行施用第一級毒品海
      洛因，無視於毒品對於自身健康之戕害及國家對於杜絕毒
      品犯罪之禁令，惡性非輕，本諸施用毒品者均有相當程度
      之生理成癮性及心理依賴性，其犯罪心態與一般刑事犯罪
      之本質並不相同，為兼顧被告斷絕生理成癮性及心理依賴
      性之必要，及被告犯後業已坦承犯行，態度尚稱良好等一
      切情狀，量處如主文所示之刑，以示懲儆。公訴意旨雖具
      體求處本院判決被告有期徒刑11月，然被告施用第一級毒
      品海洛因犯行，本質上仍屬自我戕害之行為，本案既無其
      他積極證據證明被告另有其他犯罪行為，以滿足其個人施
      用第一級毒品海洛因之需求，本院斟酌刑法第57條規定，
      量處如主文所示之刑，以足生懲儆之效，公訴意旨之具體
      求刑，毋寧過重，附此說明。
四、依刑事訴訟法第273條之1第1項、第299條第1項前段、第310
    條之2、第454條第1項，毒品危害防制條例第10條第1項，刑
    法第11條前段、第47條第1項，判決如主文。
中    華    民    國   100    年    7     月    20    日
                  刑事第二庭  法  官  陳  得  利
以上正本證明與原本無異。
如不服本判決應於收受判決後10日內向本院提出上訴書狀，並應
敘述具體理由；其未敘述上訴理由者，應於上訴期間屆滿後20日
內向本院補提理由書（均須按他造當事人之人數附繕本）「切勿
逕送上級法院」。
                              書記官  吳  慕  先
中    華    民    國   100    年    7     月    20    日
附錄本案論罪科刑法條全文：
毒品危害防制條例第10條
施用第一級毒品者，處6月以上5年以下有期徒刑。